臺灣屏東地方法院民事裁定
111年度司繼字第853號
聲  明  人  李金龍  

            李天佑  

            李宇晴  

上 列二 人
法定代理人  李金龍  

            林乃芬  

上列聲明人聲明拋棄繼承事件，除就聲明人李金龍之部分准予備
查外，就聲明人李天佑、李宇晴之部分爰裁定如下：
    主  文
聲明駁回。
程序費用新臺幣1,000元由聲明人負擔。
    理  由
一、按繼承人得拋棄其繼承權；遺產繼承人，除配偶外，依左列
    順序定之：直系血親卑親屬。父母。兄弟姊妹。祖父母；前
    條所定第1 順序之繼承人，以親等近者為先；第1138條所定
    第一順序之繼承人，有於繼承開始前死亡或喪失繼承權者，
    由其直系血親卑親屬代位繼承其應繼分；第1138條所定第一
    順序之繼承人中有拋棄繼承權者，其應繼分歸屬於其他同為
    繼承之人；第一順序之繼承人，其親等近者均拋棄繼承權時
    ，由次親等之直系血親卑親屬繼承，民法第1174條第1 項、
    第1138條、第1139條、第1140條、第1176條第1 項、第5 項
    分別定有明文。是向法院聲明拋棄繼承權之前提，必須聲明
    人於聲明時業已取得繼承權，倘聲明人並未取得繼承權，當
    不得向法院聲明拋棄繼承，自不待言。
二、本件聲明意旨略以：聲明人為被繼承人陳開（女，民國00年
    00月00日生，身分證統一編號：Z000000000號，生前最後住
    所：屏東縣○○鄉○○路00號）之繼承人，被繼承人於111 年6 
    月4 日死亡，聲明人自願拋棄繼承權，爰依法向本院聲明拋
    棄繼承權，請准予備查等語。
三、經查，本件聲明人主張渠等為被繼承人陳開之繼承人，有被
    繼承人除戶謄本、繼承系統表、聲明人戶籍謄本附卷可稽。
    又本件被繼承人之長子李瑞得、長女李瑞雀分別於110 年4 
    月20日、105 年11月25日死亡，其中聲明人李金龍為李瑞得
    之子女得基於代位繼承成為被繼承人陳開之繼承人，伊聲明
    拋棄繼承於法並無不合，應准予備查，合先敘明。惟查，聲
    明人李天佑、李宇晴為聲明人李金龍之子女，亦即渠等為被
    繼承人之曾孫子女，然被繼承人尚有其他子輩繼承人李鳳昭
    以及代位被繼承人長子李瑞得之繼承人李旻芳與代位被繼承
    人李瑞雀之繼承人林家偉、林家輝等未向本院聲明拋棄繼承
    ，此有本院職權調取案件查詢清單、戶籍資料附卷可參。揆
    諸首揭規定，被繼承人既尚有上開親等在前之繼承人尚未聲
    明拋棄繼承，則聲明人李天佑、李宇晴既為繼承順位在後之
    繼承人，依法尚未取得繼承權，是渠等向本院聲明拋棄繼承
    ，於法即有未合，應予駁回。
四、依家事事件法第97條、非訟事件法第21條第1 項前段，裁定
    如主文。
五、如不服本裁定，應於送達後10日內向本院提出抗告狀，並繳
    納抗告費新臺幣1,000 元。
中　　華　　民　　國　　111 　年　　9 　　月　　23　　日
　　　　　　　　　家事庭司法事務官